# 销售抽成

提问人：Saikevin 时间：2020-03-10 08:05:39
请教版主，现在有家单位是日用品销售公司，与销售专柜所在的百货公司签订协议中约定，每月按照销售额的一定比例抽成，作为百货公司的营业收入。并设定了保底销售额抽成。合同另行约定了物管费、水电费等，但未约定房租。
那么这部分支付给百货公司的抽成，是属于什么费用？计入财务费用，还是管理费用，或者成本、冲减收入？

回答人：chenyiwei
这笔资金应当是包含了租金和服务费两方面的因素，但可能租金成分占比更大些。建议列入管理费用或者销售费用。